【裁判字號】    99,台上,5786
【裁判日期】    990921
【裁判案由】    違反毒品危害防制條例
【裁判全文】
最高法院刑事判決            九十九年度台上字第五七八六號
上  訴  人  甲○○
選任辯護人  鍾夢賢律師
上列上訴人因違反毒品危害防制條例案件，不服台灣高等法院高
雄分院中華民國九十七年十一月二十八日第二審判決（九十七年
度上訴字第一六八八號，起訴案號：台灣高雄地方法院檢察署九
十七年度毒偵字第四八三五號），提起上訴，本院判決如下：
    主  文
上訴駁回。
    理  由
本件上訴人甲○○未聲明為一部上訴，依刑事訴訟法第三百四十
八條第一項規定視為全部上訴，合先敘明。
一、施用第一級毒品部分：
按依協商程序所為之科刑判決，除有刑事訴訟法第四百五十五條
之四第一項第一、二、四、六、七各款所定情形之一，或協商判
決違反同條第二項之規定者外，不得上訴，同法第四百五十五條
之十第一項定有明文。本件原判決以上訴人甲○○於第一審法院
審理時，就施用第一級毒品犯行認罪，並表示要與檢察官為認罪
協商，第一審告知上訴人協商之刑期會超過七個月，而由第一審
指定公設辯護人協助上訴人與檢察官進行協商程序，上訴人答稱
：「好。」第一審並告知上訴人所犯相關罪名及依協商程序所為
之判決不得上訴等，上訴人亦表示瞭解上開規定，請法院依上訴
人與檢察官達成之合意而為判決。嗣檢察官表示與上訴人達成協
商之內容係上訴人施用第一級毒品部分處有期徒刑八月，施用第
二級毒品部分處有期徒刑四月，定應執行刑為有期徒刑十月，第
一審詢問上訴人最後有無其他意見，上訴人答稱：「沒有」等情
，有第一審相關筆錄及原審勘驗第一審協商程序錄音光碟筆錄附
卷可稽。又依原審上開勘驗結果，上訴人於第一審法官詢以：「
甲○○你的部分是八個月、四個月，去執行十個月，協商都是自
己願意的？是不是？」等情時，雖未聽聞上訴人就上情表示意見
。惟上訴人於原審行準備程序時，表示其有同意檢察官所提出之
協商內容，且其於上訴狀內亦表示其同意受有期徒刑十月且未為
緩刑宣告之判決等情。第一審依檢察官與上訴人、指定公設辯護
人達成之協商合意，就施用第一級毒品部分判處上訴人有期徒刑
八月，於法並無不合。上訴人就此部分雖以上訴人就本件是否能
易科罰金並無確切之認識，上訴人是否已受指定公設辯護人法律
專業之協助，及上訴人就協商之合意是否確出於自由意志，俱非
無疑義等為由，提起第二審上訴。惟經原審勘驗第一審協商程序
錄音光碟結果，並未發現上訴人於協商過程有何非出於自由意志
情事；上訴人之前亦曾因施用毒品案件，經由認罪協商程序判刑
確定，有上訴人前案紀錄表附卷可憑，上訴人就認罪協商程序非
無經驗及自由斟酌之能力；上訴人並未提出證據證明其為本件認
罪協商非出於自由意志。因認第一審所為之協商判決，並無前述
就協商判決得上訴之情形，上訴人依法自屬不得上訴，爰駁回上
訴人在第二審之上訴，已說明其論斷所依憑之證據及理由。上訴
意旨略稱：上訴人於提出第二審上訴時，已主張協商判決非出於
其自由意志，而依原審勘驗第一審協商程序錄音光碟筆錄所記載
之相關內容，足見第一審未依刑事訴訟法第四百五十五條之三第
一項之規定對上訴人為告知，不能證明協商結果係出於上訴人之
自由意志，乃原審未詳細斟酌上情即駁回上訴人第二審之上訴，
於法有違云云。其猶執原判決已說明之事項，就此部分提起第三
審上訴，顯為法所不許，應予駁回。
二、施用第二級毒品部分：
按刑事訴訟法第三百七十六條所列各罪之案件，經第二審判決者
，不得上訴於第三審法院，法有明文。本件上訴人另犯施用第二
級毒品部分，原判決維持第一審判決，駁回上訴人在第二審就此
部分之上訴，認係成立毒品危害防制條例第十條第二項之罪，核
屬刑事訴訟法第三百七十六條第一款之案件，依上開說明，既經
第二審判決，自不得上訴於第三審法院。上訴人竟復對此部分提
起上訴，顯為法所不許，應予駁回。
據上論結，應依刑事訴訟法第三百九十五條前段，判決如主文。
中    華    民    國  九十九  年    九    月  二十一  日
                      最高法院刑事第一庭
                          審判長法官  董  明  霈
                                法官  林  茂  雄
                                法官  張  祺  祥
                                法官  王  聰  明
                                法官  謝  靜  恒
本件正本證明與原本無異
                                      書  記  官
中    華    民    國  九十九  年    十    月    一    日
                                                     Ｍ

司法院資訊處製作；財團法人民間司法改革基金會備份。
